hu: Üzlet és ipar > Ételkiszolgálás > Eldobható étkészlet: Eldobható tálak; Eldobható poharak; Eldobható evőeszközök; Eldobható tányérok
th: ธุรกิจและอุตสาหกรรม > บริการอาหาร > อุปกรณ์รับประทานอาหารแบบใช้แล้วทิ้ง: ชามที่ใช้แล้วทิ้ง; ถ้วยที่ใช้แล้วทิ้ง; เครื่องใช้บนโต๊ะอาหารที่ใช้แล้วทิ้ง; จานที่ใช้แล้วทิ้ง
vi: Kinh doanh & Công nghiệp > Ngành thực phẩm > Bộ đồ ăn dùng một lần: Bát dùng một lần; Cốc dùng một lần; Dụng cụ ăn dùng một lần; Đĩa dùng một lần
ko: 비즈니스/산업 > 요식업 > 일회용 식기: 일회용 그릇; 일회용 컵; 일회용 커틀러리; 일회용 접시
fi: Yritys ja teollisuus > Ruokapalvelu > Kertakäyttöastiat: Kertakäyttökulhot; Kertakäyttökupit; Kertakäyttöaterimet; Kertakäyttölautaset
sk-SK: Obchod a priemysel > Stravovanie > Jednorazový riad: Jednorazové misky; Jednorazové poháre; Jednorazové príbory; Jednorazové taniere
fr: Entreprise et industrie > Restauration > Vaisselle jetable: Bols jetables; Tasses jetables; Couverts jetables; Assiettes jetables
pt-BR: Comercial e industrial > Serviço de gastronomia > Utensílios descartáveis: Tigelas descartáveis; Copos descartáveis; Talheres descartáveis; Pratos descartáveis
cs: Obchod a průmysl > Cateringové služby > Ubrusy na jedno použití: Jednorázové misky; Jednorázové kelímky; Jednorázové příbory; Jednorázové talíře
it: Commercio e industria > Ristorazione > Piatti e posate usa e getta: Recipienti usa e getta; Tazze usa e getta; Posate usa e getta; Piatti usa e getta
bg-BG: Бизнес и промишленост > Обществено хранене > Съдове за еднократна употреба: Купички за еднократна употреба; Чаши за еднократна употреба; Прибори за еднократна употреба; Чинии за еднократна употреба
hr-HR: Posao i industrija > Usluga prehrane > Jednokratno posuđe: Jednokratne zdjele; Jednokratne čaše; Jednokratni pribor za jelo; Jednokratni tanjuri
sv: Företag och industri > Livsmedelsservice > Engångsartiklar: Engångsskålar; Engångsmuggar; Engångsbestick; Engångstallrikar
zh-CN: 商业/工业 > 餐饮服务 > 一次性餐具: 一次性餐碗; 一次性杯子; 一次性就餐用品; 一次性餐盘
sl-SI: Posel in industrija > Prehranske storitve > Namizni pribor za enkratno uporabo: Sklede za enkratno uporabo; Skodelice za enkratno uporabo; Jedilni pribor za enkratno uporabo; Krožniki za enkratno uporabo
ru: Бизнес и промышленность > Общественное питание > Одноразовая посуда: Одноразовые миски; Одноразовые стаканы; Одноразовые столовые приборы; Одноразовые тарелки
ro-RO: Afaceri și sectorul industrial > Servicii alimentare > Tacâmuri și veselă de unică folosință: Boluri de unică folosință; Pahare de unică folosință; Tacâmuri de unică folosință; Farfurii de unică folosință
es: Economía e industria > Restauración > Vajilla desechable: Cuencos desechables; Vasos desechables; Cubertería desechable; Platos desechables
en: Business & Industrial > Food Service > Disposable Tableware: Disposable Bowls; Disposable Cups; Disposable Cutlery; Disposable Plates
da: Erhverv og industri > Catering > Engangsservice: Engangsskåle; Engangskopper; Engangsbestik; Engangstallerkener
de: Wirtschaft & Industrie > Nahrungsmittelservice > Einweggeschirr: Einwegschüsseln; Einwegbecher; Einwegbesteck; Einwegteller
ja: ビジネス・産業 > 飲食業 > 使い捨て食器・カトラリー: 使い捨て深皿; 使い捨てカップ; 使い捨てカトラリー; 使い捨て平皿
zh-TW: 商業與各產業 > 餐飲服務 > 免洗餐具: 免洗碗; 免洗杯; 免洗刀叉; 免洗盤子
nb: Forretninger og industri > Matservice > Éngangsservise: Éngangsboller; Éngangskopper; Éngangsbestikk; Éngangstallerkener
lt-LT: Verslas ir pramonė > Maitinimo paslaugos > Vienkartiniai stalo reikmenys: Vienkartiniai dubenys; Vienkartiniai puodeliai; Vienkartiniai stalo įrankiai; Vienkartinės lėkštės
tr: İş ve Endüstri > Yemek Servisi > Tek Kullanımlık Sofra Takımları: Tek Kullanımlık Kaplar; Tek Kullanımlık Bardaklar; Tek Kullanımlık Çatal Bıçaklar; Tek Kullanımlık Tabaklar
nl: Zakelijk en industrieel > Catering en horeca > Wegwerpservies: Wegwerpschalen; Wegwerpbekers; Wegwerpbestek; Wegwerpborden
el: Επιχειρηματικός & βιομηχανικός εξοπλισμός > Υπηρεσία φαγητού > Επιτραπέζια σκεύη μιας χρήσης: Μπολ μιας χρήσης; Ποτήρια μιας χρήσης; Μαχαιροπήρουνα μιας χρήσης; Πιάτα μιας χρήσης
pt-PT: Business e industrial > Serviço alimentar > Louça de mesa descartável: Taças descartáveis; Copos descartáveis; Cutelaria descartável; Pratos descartáveis
pl: Biznes i przemysł > Usługi gastronomiczne > Zastawa jednorazowa: Miski jednorazowe; Kubki jednorazowe; Sztućce jednorazowe; Talerze jednorazowe